臺灣澎湖地方法院刑事判決
110年度交易字第38號
公  訴  人  臺灣澎湖地方檢察署檢察官
被      告  蔡順宇


上列被告因公共危險案件，經檢察官提起公訴（110 年度偵字第
810號），被告於本院準備程序中就被訴事實為有罪之陳述，經
告知被告簡式審判程序之旨，並聽取公訴人、被告之意見後，本
院裁定改依簡式審判程序審理，並判決如下：
    主      文
蔡順宇犯不能安全駕駛動力交通工具罪，處有期徒刑陸月，併科
罰金新臺幣參萬元，有期徒刑如易科罰金，罰金如易服勞役，均
以新臺幣壹仟元折算壹日。
    事實及理由
一、本件犯罪事實及證據部分，除證據部分應補充「個人戶籍資
    料（完整姓名）查詢結果資料1 紙、被告於本院於民國110 
    年12月27日準備程序之自白」外，餘均引用附件檢察官起訴
    書之記載。
二、核被告所為係犯刑法第185 條之3 第1 項第1 款之不能安全
    駕駛動力交通工具罪。爰審酌被告前於98年至104年間至曾
    有5 次因不能安全駕駛動力交通工具案件經法院判處罪刑確
    定，並曾入監執行，最後於105年5月3日執行完畢（本案並
    未構成累犯），有被告前案紀錄表在卷可稽，足認被告素行
    尚非良好，詎不知警惕，仍於飲酒後吐氣酒精濃度達每公升
    0.6毫克之酒醉情況下，駕駛自小客車行駛於公眾往來之道
    路，顯然漠視公眾生命財產安全，甚至有交通違規，所為誠
    屬不該。惟念及被告犯後坦承犯行，兼衡被告於本院審理時
    自陳高中肄業，現從事臨時工，每月收入約新臺幣1 、2 萬
    元，離婚，子女2 人，由前妻扶養，目前獨居之家庭生活狀
    況暨其犯罪動機等一切情狀，量處如主文所示之刑，並諭知
    易科罰金及易服勞役之折算標準。公訴人雖求刑有期徒刑8
    月，惟本院考量前情，認以量處如主文所示之刑為適當，附
    此敘明。
據上論斷，應依刑事訴訟法第299 條第1 項前段、第273 條之1
第1 項、第310 條之2 、第454 條第2 項，刑法第185 條之3 第
1 項第1 款、第41條第1 項前段、第42條第3 項前段，刑法施行
法第1 條之1 第1 項，判決如主文。
本案經檢察官陳建佑偵查起訴暨到庭執行職務。
中    華    民    國   111    年     1    月    10    日
                  刑事庭  法  官  陳立祥 
以上正本證明與原本無異。
如不服本判決應於收受判決後20日內向本院提出上訴書狀，並應
敘述具體理由；其未敘述上訴理由者，應於上訴期間屆滿後20日
內向本院補提理由書(均須按他造當事人之人數附繕本)「切勿逕
送上級法院」。
　　　　　　　　　　　　        書記官　
中　　華　　民　　國　　111 　年　　1 　　月　　10　　日
附錄本案論罪科刑法條全文：
刑法第185條之3第1項第1款：
駕駛動力交通工具而有下列情形之一者，處2 年以下有期徒刑，
得併科20萬元以下罰金：
一、吐氣所含酒精濃度達每公升0.25毫克或血液中酒精濃度達
    0.05％以上。 

附件：
臺灣澎湖地方檢察署檢察官起訴書
                                      110年度偵字第810號
　　被　　　告　蔡順宇　男　50歲（民國00年0月00日生）
　　　　　　　　　　　　住澎湖縣○○市○○里○○○00號
　　　　　　　　　　　　國民身分證統一編號：Z000000000號
上列被告因公共危險案件，已經偵查終結，認應該提起公訴，茲
將犯罪事實及證據並所犯法條分敘如下：
　　　　犯罪事實
一、蔡順宇自民國110年11月1日下午2時30分許起至下午3時許止
    ，在澎湖縣馬公市興仁里○○殿內飲用2瓶啤酒後，應知吐氣
    之酒精濃度達每公升0.25毫克，不得駕駛動力交通工具，仍
    於同日下午4時許，自上開地點駕駛車牌號碼00-0000號自小
    客車上路，前往澎湖縣○○市○○路00號○○診所，又於同日下午
    4時40分許，自松青診所駕駛前開自小客車上路欲返回住處
    ，於同日下午4時50分許，沿澎湖縣縣道204線石泉段由西往
    東方向行駛，因變換車道時未依規定使用方向燈，在澎湖縣
    ○○市○○里000號前道路為警攔查，發現其身散發酒味顯有酒
    駕，並於同日下午4時57分許，在現場對蔡順宇施以吐氣酒
    精濃度檢測，測得其吐氣酒精濃度值為0.60MG/L，已逾法定
    標準值0.25毫克以上，始知上情。
二、案經澎湖縣政府警察局馬公分局報告偵辦。
　　　　證據並所犯法條
一、證據：
  ㈠被告蔡順宇於警詢、偵訊中之自白。
  ㈡澎湖縣政府警察局馬公分局文澳派出所當事人酒精測定紀錄
    表、財團法人台灣商品檢測驗證中心呼氣酒精測試器檢定合
    格證書、刑案現場平面圖、證號查詢汽車駕駛人、車號查詢
    汽車車籍資料各1張、澎湖縣政府警察局舉發違反道路交通
    管理事件通知單2張及現場照片4張在卷可按，被告自白與事
    實相符，其犯嫌應可認定。
二、所犯法條：核被告所為，係犯刑法第185條之3第1項第1款前
    段之不能安全駕駛動力交通工具罪嫌。
三、依刑事訴訟法第251條第1項提起公訴。
  　此　致
臺灣澎湖地方法院
中　　華　　民　　國　 110　　年　　11　　月　　3　　日
　　　　　　　　　　　　　　　檢　察　官  陳 建 佑
上述正本證明與原本無異
中　　華　　民　　國　 110　　年　　11　　月　　8 　　日
                              書  記  官  陳 文 雄
所犯法條
中華民國刑法第185條之3
駕駛動力交通工具而有下列情形之一者，處 2 年以下有期徒刑
，得併科 20 萬元以下罰金：
一、吐氣所含酒精濃度達每公升零點二五毫克或血液中酒精濃度
    達百分之零點零五以上。
二、有前款以外之其他情事足認服用酒類或其他相類之物，致不
    能安全駕駛。
三、服用毒品、麻醉藥品或其他相類之物，致不能安全駕駛。
因而致人於死者，處 3 年以上 10 年以下有期徒刑；致重傷者
，處 1 年以上 7 年以下有期徒刑。
曾犯本條或陸海空軍刑法第 54 條之罪，經有罪判決確定或經緩
起訴處分確定，於五年內再犯第 1 項之罪因而致人於死者，處
無期徒刑或 5 年以上有期徒刑；致重傷者，處 3 年以上 10 年
以下有期徒刑。